【裁判字號】    95,聲再,30
【裁判日期】    951031
【裁判案由】    聲請法官迴避
【裁判全文】
臺灣高等法院臺中分院民事裁定          95年度聲再字第30號
再審聲請人  乙○○
再審相對人  財團法人基督教神召會福音傳播協會
法定代理人  甲○○
上列當事人間聲請再審事件，再審聲請人對於民國95年10月13日
本院95年度聲再字第16號確定裁定聲請再審，本院裁定如下：
    主  文
再審之聲請駁回。
再審聲請費用由再審聲請人負擔。
    理  由
一、按聲請再審，依民事訴訟法第507條準用同法第501條第1項
    第4款之規定，應表明再審之理由。所謂表明再審理由，係
    指必須敘明確定裁定有何合於法定再審事由之具體情形而言
    。否則其聲請即屬不合法，且毋庸命其補正，逕行駁回之。
    （最高法院60年度台抗字第688號判例、70年度台聲字第64
    號裁判參照）。
二、本件聲請人對本院95年度聲再字第16號確定裁定（下稱原確
    定裁定）聲請再審，其聲請意旨略以：聲請人發見台灣台中
    地方法院80年度訴字第1680號損害賠償事件確定判決，相對
    人訴訟代理人朱子芬律師係假冒者，及朱子芬主張之存證信
    函係偽造，依據民事訴訟法第496條第1項第5、13款規定提
    起再審之訴，原確定裁定對於上開事實，即朱子芬律師有無
    訴訟代理權，存證信函有無證據力，均未審酌，聲請人並非
    無具體敘明再審事由云云。
三、查原確定裁定係聲請人對本院95年度聲再字第11號確定裁定
    聲請再審，本院95年度聲再字第11號確定裁定則係聲請人對
    本院95年度聲字第36號確定裁定聲請再審，本院95年度聲字
    第36號確定裁定又係聲請人對本院95年度再抗字第5號聲請
    吳惠郁、盧江陽法官迴避，是原確定裁定顯與聲請人聲請再
    審所述之台灣台中地方法院80年度訴字第1680號損害賠償事
    件確定判決，相對人訴訟代理人朱子芬律師係假冒者，及朱
    子芬主張之存證信函係偽造，依據民事訴訟法第496條第1項
    第5、13款規定提起再審之訴無關，原確定裁定自無須審酌
    朱子芬律師有無訴訟代理權，及存證信函有無證據力。聲請
    人本件再審之聲請，並未於訴狀敘明原確定裁定有何合於民
    事訴訟法第496條第1項第1款至第13款或第497條之法定再審
    事由，僅空言指摘原確定裁定有所不當，自應認聲請人未合
    法表明再審理由，其再審之聲請自屬不合法。
四、依民事訴訟法第507條、第502條第1項、第95條、第78條，
    裁定如主文。
中    華    民    國    95    年    10    月    31    日
                    民事第四庭審判長法  官  黃斐君
                                    法  官  張浴美
                                    法  官  陳蘇宗
以上正本係照原本作成。
不得抗告。
                                    書記官  林振甫
中    華    民    國    95    年    11    月    2     日
                                                      Ｂ


司法院資訊處製作；財團法人民間司法改革基金會備份。
